Alan Alexis Zavala Mendoza

Ingeniero de Datos Senior

Tecnología de Operaciones, Inteligencia de Negocios, Ciencia de Datos y Machine Learning

Email: alan.zavalam@gmail.com Teléfono: +52 8123540768 Ubicación: Monterrey, Nuevo León, México

Líder de Datos y Analítica con más de 12 años de experiencia impulsando la transformación digital y generando valor de negocio. Experto en la dirección de equipos multidisciplinarios y la definición de la estrategia de datos en áreas de Inteligencia de Negocios, Ciencia de Datos e Inteligencia Artificial. Me especializo en la gestión de portafolios de proyectos de alta complejidad, supervisando la creación de arquitecturas escalables y la implementación de marcos de Gobernanza de Datos para garantizar la calidad, seguridad y alineación con los objetivos de la empresa. Actualmente potenciando mi liderazgo estratégico con una Maestría en Inteligencia Artificial Aplicada (ITESM).

Experiencia Profesional

Puesto: Ingeniero de Datos para Inteligencia Artificial

Empresa: Arzyz Metals México **De:** Agosto 2024 **a** Presente

Encargado de diseñar e implementar flujos de datos (ETL), crear conectores para integrar aplicaciones, hacer análisis exploratorio de datos, limpiar y preparar información para análisis, construcción de modelos de análisis, así como entrenamiento y evaluación de ellos, crear flujo de aplicación de reglas de negocio a los modelos y poner en producción las soluciones generadas.

Puesto: IoT Technical Consultant | Rockwell Automation **De**: Agosto 2021 **a** Agosto 2024

Líder de integración de Ingeniería de Datos en sistemas OT/IoT desde la ingesta de datos en plantas hasta la entrega de soluciones analíticas para clientes globales, diseñando dashboards interactivos y aplicaciones analíticas para optimizar procesos industriales y mejorar la eficiencia operativa.

Puesto: Ingeniero de Datos Senior | Heineken México **De:** Enero 2020 **a** Agosto 2021

Líder del diseño, integración y mantenimiento de los flujos de datos (ELT) de diferentes fuentes para Ciencia de datos, enfocado en extraer, transformar y preparar los sets de datos para análisis exploratorio de modelos de predicción y clasificación.

Puesto: Ingeniero de Datos | Kemet de México

De: Marzo 2018 a Diciembre 2019

Pionero en la implementación de Ingeniería de Datos para procesos de manufactura en la empresa, estuve a cargo de conectar maquinas, extraer información, generar los procesos ETL y desarrollo de tableros para seguimiento a KPI's así como análisis de fallas para modelos de predicción.

Puesto: Ingeniero de Procesos **Empresa**: Kemet de México

De: Diciembre 2016 a Febrero 2018

Encargado de los procesos de líneas de producción, hice análisis descriptivos, predictivos y prescriptivos para prevenir fallas y optimizar la producción, desarrollando modelos y diseño de experimentos para alcanzar los objetivos del departamento.

Puesto: Ingeniero de Procesos

Empresa: Lenovo

De: Octubre 2014 a Noviembre 2016

Encargado de la mejora y optimización de los procesos den líneas de producción y ensamblaje.

Educación

- Maestría en Inteligencia Artificial Aplicada
 - Tecnológico de Monterrey
- Ingeniería Electrónica y Automatización
 - Universidad Autónoma de Nuevo León

Habilidades Administrativas

- Liderazgo de Equipos Técnico
- Visión Estratégica de Negocio
- Comunicación Ejecutiva
- Toma de Decisiones Basada en Datos
- Gestión y Negociación

Habilidades Técnicas

- Lenguajes: Python, SQL, JavaScript
- Ingeniería de Datos: Pandas, PySpark, SQLAlchemy, Alteryx, SQL Server, PostgreSQL, MongoDB
- Cloud & Big Data: AWS, Azure, Snowflake, Databricks
- Machine Learning & Al: Scikit-Learn, TensorFlow
- BI & Visualización: Power BI, Matplotlib, Flask
- Tecnologia de Operaciones: PTC Kepserver, AVEVA, ThingWorx, SCADA
- DevOps & Herramientas: Git, Docker, Airflow

Idiomas

- Español: Nativo
- Inglés: Intermedio Alto (B2/C1)